---
title: ''
output: word_document
---
```{r cargar_librerias, echo=T}

#Trate de no cargas cargar librerías en un chunk, sino cargarlos desde un script
source("scripts/librerías.R")

```

```{r objetos_a_inyectar, echo=T}

#Trate de no crear códigos en los "chunks" sino cargar objetos desde los scripts
source("scripts/Objetos.R")
source("scripts/Funciones generadoras de texto.R")
```

# Título

```{r, echo=F}
#####
# Título y resumen #
#  (a) Indique, en el título o en el resumen, el diseño del estudio con un término habitual
#  (b) Proporcione en el resumen una sinopsis informativa y equilibrada de lo que se ha hecho y lo que se ha encontrado
```


Objetivos 3 Indique los objetivos específicos, incluida cualquier hipótesis preespecificada
Métodos
Diseño del estudio 4 Presente al principio del documento los elementos clave del diseño del estudio
Contexto 5 Describa el marco, los lugares y las fechas relevantes, incluido los períodos de reclutamiento, exposición, seguimiento y
recogida de datos
Participantes 6 (a) Estudios de cohortes: proporcione los criterios de elegibilidad, así como las fuentes y el método de selección de los
participantes. Especifique los métodos de seguimiento
Estudios de casos y controles: proporcione los criterios de elegibilidad así como las fuentes y el proceso diagnóstico de los
casos y el de selección de los controles. Proporcione las razones para la elección de casos y controles
Estudios transversales: proporcione los criterios de elegibilidad y las fuentes y métodos de selección de los participantes
(b) Estudios de cohortes: en los estudios apareados, proporcione los criterios para la formación de parejas y el número de
participantes con y sin exposición
Estudios de casos y controles: en los estudios apareados, proporcione los criterios para la formación de las parejas y el
número de controles por cada caso
Variables 7 Defina claramente todas las variables: de respuesta, exposiciones, predictoras, confusoras y modificacoras del efecto.
Si procede, proporcione los criterios diagnósticos
Fuentes de datos/medidas 8* Para cada variable de interés, proporcione las fuentes de datos y los detalles de los métodos de valoración (medida).
Si hubiera más de un grupo, especifique la comparabilidad de los procesos de medida
Sesgos 9 Especifique todas las medidas adoptadas para afrontar fuentes potenciales de sesgo
Tamaño muestral 10 Explique cómo se determinó el tamaño muestral
Variables cuantitativas 11 Explique cómo se trataron las variables cuantitativas en el análisis. Si procede, explique qué grupos se definieron y por qué
Métodos estadísticos 12 (a) Especifique todos los métodos estadísticos, incluidos los empleados para controlar los factores de confusión
(b) Especifique todos los métodos utilizados para analizar subgrupos e interacciones
(c) Explique el tratamiento de los datos ausentes (missing data)
(d) Estudio de cohortes: si procede, explique cómo se afrontan las pérdidas en el seguimiento
Estudios de casos y controles: si procede, explique cómo se aparearon casos y controles
Estudios transversales: si procede, especifique cómo se tiene en cuenta en el análisis la estrategia de muestreo
(e) Describa los análisis de sensibilidad
Resultados
Participantes 13* (a) Describa el número de participantes en cada fase del estudio; por ejemplo: cifras de los participantes potencialmente
elegibles, los analizados para ser incluidos, los confirmados elegibles, los incluidos en el estudio, los que tuvieron un seguimiento
completo y los analizados
(b) Describa las razones de la pérdida de participantes en cada fase
(c) Considere el uso de un diagrama de flujo
Datos descriptivos 14* (a) Describa las características de los participantes en el estudio (p. ej., demográficas, clínicas, sociales) y la información
sobre las exposiciones y los posibles factores de confusión
(b) Indique el número de participantes con datos ausentes en cada variable de interés
(c) Estudios de cohortes: resuma el período de seguimiento (p. ej., promedio y total)
Datos de las variables 15* Estudios de cohortes: describa el número de eventos resultado, o bien proporcione medidas resumen a lo largo del tiempo
de resultado Estudios de casos y controles: describa el número de participantes en cada categoría de exposición, o bien proporcione medidas
resumen de exposición
Estudios transversales: describa el número de eventos resultado, o bien proporcione medidas resumen
Resultados principales 16 (a) Proporcione estimaciones no ajustadas y, si procede, ajustadas por factores de confusión, así como su precisión
(p. ej., intervalos de confianza del 95%). Especifique los factores de confusión por los que se ajusta y las razones para incluirlos
(b) Si categoriza variables continuas, describa los límites de los intervalos
(c) Si fuera pertinente, valore acompañar las estimaciones del riesgo relativo con estimaciones del riesgo absoluto para un
período de tiempo relevante
Otros análisis 17 Describa otros análisis efectuados (de subgrupos, interacciones o sensibilidad)
Discusión
Resultados clave 18 Resuma los resultados principales de los objetivos del estudio
Limitaciones 19 Discuta las limitaciones del estudio, teniendo en cuenta posibles fuentes de sesgo o de imprecisión. Razone tanto sobre
la dirección como sobre la magnitud de cualquier posible sesgo
Interpretación 20 Proporcione una interpretación global prudente de los resultados considerando objetivos, limitaciones, multiplicidad
de análisis, resultados de estudios similares y otras pruebas empíricas relevantes
Generabilidad 21 Discuta la posibilidad de generalizar los resultados (validez externa)
Otra información
Financiación 22 Especifique la financiación y el papel de los patrocinadores del estudio y, si procede, del estudio previo en el que se basa el
presente artículo

#Resumen

##Introducción

##Materiales y métodos

##Resultados

##Discusión

```{r, echo = F}
#####
# Introducción #
# Contexto/fundamentos: Explique las razones y el fundamento científicos de la investigación que se comunica

```

#Introducción

#Materiales y métodos

#Resultados

#Discusión

#Tablas y gráficas

```{r graficos_y_tablas, echo=T}
#Utilice objetos cargados para crear tablas, 


```


#Referencias