---
title: "Título:  El diseño puede incluirse en el título -pero DEBE hacerlo si la revista así lo indica-"
output: word_document
---
```{r cargar_librerias, echo=T}

#Trate de no cargas cargar librerías en un chunk, sino cargarlos desde un script
source("scripts/librerías.R")

```

```{r objetos_a_inyectar, echo=T}

#Trate de no crear códigos en los "chunks" sino cargar objetos desde los scripts
source("scripts/Objetos.R")
source("scripts/Funciones generadoras de texto.R")
```

```{r intrucciones_del_resumen, echo=T}

"-Proporcione en el resumen una sinopsis informativa y equilibrada de lo que se ha hecho y lo que se ha encontrado

-El STROBE indica que el diseño del estudio debe incluirse en términos habituales, o bien en el título o en el resumen; sin embargo un resumen NO PUEDE SER una 'sinopsis' sin incluir este dato

"
```

#Resumen

##Introducción


##Materiales y métodos



##Resultados

##Discusión

#Introducción

##Contexto/fundamentos

-  Explique las razones y el fundamento científicos de la investigación que se comunica

##Objetivos

-  Indique los objetivos específicos, incluida cualquier hipótesis preespecificada

#Materiales y métodos

##Diseño del estudio

- Presente al principio del documento los elementos clave del diseño del estudio

##Contexto

- Describa el marco, los lugares y las fechas relevantes, incluido los períodos de reclutamiento, exposición, seguimiento y
recogida de datos.

##Participantes

-  Proporcione los criterios de elegibilidad así como las fuentes y el proceso diagnóstico de los casos y el de selección de los controles.
- Proporcione las razones para la elección de casos y controles.
- En los estudios apareados, proporcione los criterios para la formación de las parejas y el número de controles por cada caso.

##Variables
- Defina claramente todas las variables: de respuesta, exposiciones, predictoras, confusoras y modificacoras del efecto.
- Si procede, proporcione los criterios diagnósticos.

##Fuentes de datos/medidas

- Para cada variable de interés, proporcione las fuentes de datos y los detalles de los métodos de valoración (medida).
- Si hubiera más de un grupo, especifique la comparabilidad de los procesos de medida


##Tamaño de la muestra

- Explique cómo se determinó el tamaño muestral

##Variables cuantitativas

-  Explique cómo se trataron las variables cuantitativas en el análisis. 
- Si procede, explique qué grupos se definieron y por qué.

##Métodos estadísticos

- Especifique todos los métodos estadísticos, incluidos los empleados para controlar los factores de confusión
- Especifique todos los métodos utilizados para analizar subgrupos e interacciones
- Explique el tratamiento de los datos ausentes (*missing data*).
-  Describa los análisis de sensibilidad.

#Resultados

- Es menester **crear tablas** con la información solicitada por el **STROBE** y colocarlas donde la revista lo indique. 
- Cree objetos con la información solicitada *que considere la más relevante*, *que aparezca en las tablas* e inyéctelos dentro del en el texto mediante *código incrustado*: véase la segunda página de la [hoja de referencia de R Markdown en Español](https://www.rstudio.com/wp-content/uploads/2015/03/rmarkdown-spanish.pdf).

##Participantes
-  Describa el número de participantes en cada fase del estudio; por ejemplo: cifras de los participantes potencialmente elegibles, los analizados para ser incluidos, los confirmados elegibles, los incluidos en el estudio, los que tuvieron un seguimiento completo y los analizados *por separadado para casos y controles*.
-  Describa las razones de la pérdida de participantes en cada fase *por separadado para casos y controles*.
- Considere el uso de un diagrama de flujo  *por separadado para casos y controles*.

##Datos descriptivos

- Describa las características de los participantes en el estudio (p. ej., demográficas, clínicas, sociales) y la información sobre las exposiciones y los posibles factores de confusión *por separadado para casos y controles*.
- Indique el número de participantes con datos ausentes en cada variable de interés *por separadado para casos y controles*.

##Datos de las variables del resultado

- Describa el número de participantes en cada categoría de exposición, o bien proporcione medidas
resumen de exposición *por separadado para casos y controles*.

##Resultados principales

-  Proporcione estimaciones no ajustadas y, si procede, ajustadas por factores de confusión, así como su precisión (p. ej., intervalos de confianza del 95%). Especifique los factores de confusión por los que se ajusta y las razones para incluirlos.
- Si categoriza variables continuas, describa los límites de los intervalos.
- Si fuera pertinente, valore acompañar las estimaciones del riesgo relativo con estimaciones del riesgo absoluto para un período de tiempo relevante.

##Otros análisis

-Describa otros análisis efectuados (de subgrupos, interacciones o sensibilidad).

#Discusión

##Resultados clave

- Resuma los resultados principales de los objetivos del estudio.

##Limitaciones

- Discuta las limitaciones del estudio, teniendo en cuenta posibles fuentes de sesgo o de imprecisión. Razone tanto sobre la dirección como sobre la magnitud de cualquier posible sesgo

##Interpretación

-  Discuta las limitaciones del estudio, teniendo en cuenta posibles fuentes de sesgo o de imprecisión. Razone tanto sobre la dirección como sobre la magnitud de cualquier posible sesgo.

##Generabilidad

- Discuta la posibilidad de generalizar los resultados (validez externa).

#Otra información

##Financiamiento

- Especifique la financiación y el papel de los patrocinadores del estudio y, si procede, del estudio previo en el que se basa el presente artículo.


#Tablas y gráficas

```{r graficos_y_tablas, echo=T}
#Utilice objetos cargados para crear tablas, 


```


#Referencias

- Utilice las herramientas de R markdown para manejar la bibliografía.